臺灣高等法院高雄分院民事裁定　　　　　 96年度抗字第153號
抗　告　人　丙○○
代　理　人　乙○○
相　對　人　甲○○○
上列當事人間請求交還土地強制執行事件，相對人聲請確定執行
費用額，抗告人對於民國96年4 月13日臺灣屏東地方法院96年度
執聲字第4 號所為裁定提起抗告，本院裁定如下：
    主  文
原裁定確定抗告人應負擔之執行費用額，超過新臺幣壹萬伍仟捌
佰伍拾元本息部分廢棄。
上開廢棄部分，相對人之聲請駁回。
其餘抗告駁回。
抗告程序費用由抗告人負擔五分之四，餘由相對人負擔。
    理  由
一、抗告意旨略以：(1)台灣屏東地方法院民國95年執字第24953
    號拆屋還地事件，於96年3 月13日執行拆除時，怪手打壞抗
    告人之住宅，以致滲水，相對人應賠償抗告人所受新台幣（
    下同）1 萬8000元之損害。(2)95年執字第24440 號於96年3
    月29日下午2 時30分開始執行至同天下午4 時結束，工作不
    到半天竟收取1 萬6500元之費用，顯屬過高。(3)地政勘測規
    費亦應由相對人負擔。(4)台灣屏東地方法院96年簡字第178
    號確認通行權事件聲請判決支付償金云云。
二、本件當事人間請求交還土地強制執行事件（台灣屏東地方法
    院95年執字第24440 號），經執行法院通知雙方當事人於96
    年3 月7 日履勘現場後，再定於同月29日執行拆除地上物完
    畢，有執行卷可稽（該執行卷第23、37、42頁）。相對人主
    張共支出：強制執行費100 元、地政勘測規費4000元、拆除
    工資1 萬6500元，聲請確定執行費，並提出繳費收據2 張、
    發票1 張為憑。經查，(一)出據拆除工資發票之易伸昌營造工
    程有限公司負責人鄭明雨到庭證稱略以：第1 次去現場沒有
    執行，第2 次再去才有執行，動用怪手一天內皆為6000元、
    板車1 次計價1500元，因共去現場2 次，合計應收怪手1 萬
    2000元、板車6000元、工人2 人工資共4500元、稅金1000元
    ，因為第1 次沒有工作，所以少算一些，只收1 萬6500元等
    語。然如前所述執行法院僅通知當事人於96年3 月29日到現
    場拆除地上物1 次即執行完畢，之前定期同月7 日是去履勘
    現場，該通知記載甚明，且上開2 期日之間亦無其他執行期
    日，如相對人誤認前述履堪現場期日為實際執行之期日而通
    知拆除人員到場，既係出於其個人之誤認，因而即使支出費
    用亦屬無益之費用，非屬必要，應自行負擔。從而，依前述
    證人所述1 天之拆除工資應為1 萬1750元（計算式為：1200
    0+6000+4500+1000=23500/2=11750），抗告人雖抗辯：應按
    實際工作時數計算云云，但並未舉證證明證人所述之計價方
    式違反一般交易習慣，其該部分抗辯，並無足取。(二)本件係
    依據台灣屏東地方法院95年度屏簡字第400 號民事判決為執
    行名義，該判決係命抗告人將坐落屏東縣高樹鄉○○段158
    之108 地號如該判決附圖所示C3部分，面積50平方公尺之地
    上物除去，將該土地回復原狀後交還相對人，有該判決附系
    爭執行卷可憑。則應執行之範圍，自有委請地政人到場指界
    以為確定之必要，抗告人抗辯該部分費用應由相對人負擔，
    尚嫌無據。(三)至抗告人請求相對人賠償及另案受訴法院應如
    何裁判部分，尚非抗告法院所得審酌，併此敘明。(四)綜上，
    抗告人應負擔之執行費用，應為(1)強制執行費100 元、(2)地
    政勘測規費4000元、(3)拆除工資1 萬1750元，合計1 萬5850
    元（計算式為：100+4000+11750=15850），原裁定在此數額
    之範圍內，命抗告人負擔，並計算其法定利息，核無不合。
    此部分抗告意旨，指原裁定違誤，求為廢棄，為無理由，應
    予駁回。超過部分，原裁定命抗告人負擔，尚有未合，抗告
    意旨，求為廢棄，為有理由，爰由本院將原裁定此部分廢棄
    ，駁回相對人之聲請。
三、據上論結，本件抗告為一部有理由，一部無理由，依強制執
    行法第30條之1 ，民事訴訟法第95條、第79條，裁定如主文
    。
中　　華　　民　　國　　96　　年　　6 　　月　　21　　日
                            民事第六庭
                                審判長法官    許明進
                                法      官    謝肅珍
                                法      官    陳真真
以上正本證明與原本無異。
本件不得抗告。
中　　華　　民　　國　　96　　年　　6 　　月　　21　　日
                                書  記  官    賴梅琴
